# 可供出售金融资产减值时实际利息的计算

提问人：rainy418 时间：2012-07-27 15:55:10
可供出售金融资产发生减值时，计算实际利息时是否应当以扣除减值的摊余成本作为计算的基数？如某可供出售金融资产摊余成本120 万元，当期发生减值损失 20 万元，期末账面价值 100 万元，在计算下一期实际利息的时候，基数是否应为 100 万元。 从准则解释对摊余成本的定义来看应当是这样的，但是感觉是不是很确定。 2.摊余成本金融资产或金融负债的摊余成本，是指该金融资产或金融负债的初始确认金额经下列调整后的结果:(1)扣除已偿还的本金;(2)加上或减去采用实际利率法将该初始确认金额与到期日金额之间的差额进行摊销形成的累计摊销额;(3)扣除已发生的减值损失(仅适用于金融资产)。

回答人：chenyiwei
应当是这样理解。在减值测试以及减值之后的后续计量问题上，除了期末的公允价值调整以外，可供出售债务工具和以摊余成本计量的金融资产（持有至到期投资、贷款和应收款项）并无本质区别。也可以这样理解：可供出售债务工具在其持有期间，对利润表的影响其实与以摊余成本计量的金融资产是一致的。

提问人：zengfengxia 时间：2012-07-28 21:24:27
回复 chenyiwei 的帖子
陈版，依据是不是 22 号准则第 38 条（二）所述？

回答人：chenyiwei
基本上是，要点都在第 38 条中。